臺灣板橋地方法院交通事件裁定　　　　　　　　　　九十三年度交聲字第五一一號
　　原處分機關　交通部公路總局臺北區監理所板橋監理站
　　異　議　人
　　即受處分人　甲○○
右列受處分人因違反道路交通管理處罰條例案件，不服原處分機關於民國九十三年二
月十六日所為之處分（原處分案號：板監違字第裁四一─ＡＣＵ一九九六Ｏ六號、板
監違字第裁四一─ＡＣＵ一九九六Ｏ八號），聲明異議，本院裁定如左：
    主  文
異議駁回。
    理  由
一、本件原處分機關以受處分人即異議人甲○○於民國九十三年二月十六日十八時三
    十分許，騎乘車牌號碼為ＧＧＺ─Ｏ一九號之重型機車，在臺北市○○○路、襄
    陽路口，因紅燈越線臨停，且不服交通警察之稽查而逃逸，違反道路交通管理處
    罰條例第六十條第二項第三款、第六十條第一項之規定，經警逕行製單舉發（舉
    發通知單號：臺北市政府警察局九十三年二月十六日北市警交大字ＡＣＵ一九九
    六Ｏ六號：紅燈越線臨停、ＡＣＵ一九九六Ｏ八號：不服稽查取締），嗣原處分
    機關並據以裁決（裁決案號：板監違字第裁四一─ＡＣＵ一九九六Ｏ六號、板監
    違字第裁四一─ＡＣＵ一九九六Ｏ八號），就違反道路交通管理處罰條例第六十
    條第二項第三款之部分處罰鍰新臺幣九百元，並依同條例第六十三條第一項之規
    定記違規點數一點；就違反同條例第六十條第一項之部分，處罰鍰新臺幣三千元
    ，此有上開舉發違反道路交通管理事件通知單及裁決書附卷可稽。
二、異議人略以：九十三年二月十六日十八時三十分許，伊不在事發地點，當時確實
    在新店市○○路附近，本案應有舉發錯誤，請求撤銷云云。
三、按「汽車駕駛人，駕駛汽車有不遵守道路交通標誌、標線、號誌之指示，而本章
    各條無處罰之規定者，處新臺幣九百元以上一千八百元以下罰鍰」；「汽車駕駛
    人違反本條例第六十條第二項第三款者，除依原條款處罰鍰外，並予記違規點數
    一點」，道路交通管理處罰條例第六十條第二項第三款、第六十三條第一項第一
    款分別定有明文。復按「車輛面對圓形紅燈表示禁止通行，不得超越停止線或進
    入路口；停止線，用以指示行駛車輛停止之界限，車輛停止時，其前懸部分不得
    伸越該線」，道路交通標誌標線號誌設置規則第二百零六條第五項第一款、第一
    百七十條第一項前段亦分別定有明文。又按「汽車駕駛人，駕駛汽車有違反本條
    例之行為，經交通勤務警察或依法令執行交通稽查任務人員制止時，不聽制止或
    拒絕停車接受稽查而逃逸者，除按各該條規定處罰外，處新臺幣三千元以上六千
    元以下罰鍰」。再按「行為人有本條例之情形者，應填製舉發違反道路交通管理
    事件通知單（以下簡稱通知單），並於被通知人欄予以勾記，其通知聯依下列規
    定辦理：三逕行舉發者，應按已查明之資料填註車牌號碼、車輛種類、車主姓名
    或地址，並於通知單上方空白處加註逕行舉發之文字後，由舉發機關送達被通知
    人」、「逕行舉發違反道路交通管理事件，經汽車所有人依通知單之應到案日期
    前到案，並告知違規駕駛人姓名、
    通知違規駕駛人到案依法處理；逾應到案日期，處罰機關應依本條例第八十五條
    第三項規定處罰該汽車所有人」，違反道路交通管理事件統一裁罰標準及處理細
    則第十一條第一項第三款及第二十四條亦規定甚明。
四、經查：本件受處分人所有車牌號碼為ＧＧＺ─Ｏ一九號之重型機車，於九十三年
    二月十六日十八時三十分許行駛於臺北市○○○路北向車道與襄陽路之交岔路口
    停等紅燈時，超越人行穿越道而停於停止線前方，經執勤位置位於該路口東北側
    之警員鍾健華，示意並指示該車停靠至警員所在之路邊接受稽查，當時該車駕駛
    為年約二十到三十歲之男子，體格壯碩，頭戴全罩式安全帽，並已配合靠邊，開
    啟置物箱表示要拿行、駕照，惟警員見狀轉身返回距離該駕駛人約四、五公尺處
    之警車上拿取舉發單，於取回舉發單走向該駕駛人，距離約二公尺之際，該駕駛
    人逕自發動引擎騎乘ＧＧＺ─Ｏ一九號重型機車離去，執勤警員不及制止，因而
    立即在舉發通知單之封面記載該車車號、顏色、廠牌等資料，歸隊後查詢車籍資
    料確認相符後，即開單告發，因平常執勤時很少遇到類似情形，所以對本件印象
    深刻等情，業據證人即舉發員警鍾健華到庭結證屬實，並提出現場圖、舉發違反
    道路交通管理事件通知單封面之記載為佐（本院九十三年五月四日訊問筆錄）。
    是證人對於該機車違規遭攔停後伺機逃逸之過程證述甚詳，並證稱立即記明該車
    顏色、車號、廠牌，經查核與檔存該車資料相符後始掣單告發，應可排除證人係
    因誤記違規車輛之資料而錯誤舉發之可能。況證人與異議人素不相識，並無仇隙
    ，此經異議人自陳在卷甚明，衡情證人應無甘冒偽證刑責而故為不實指證之必要
    。按本件雖未拍照存證，然交通警員製單舉發違反道路交通管理處罰條例所列之
    違規行為，係公務員基於職務上權力，依法就特定之具體事件所為具公法上效果
    之單方行政行為，基於公務員為公法上行為具有公信力之原則，該行政處分當可
    被推定為真正，本此公信原則，立法者乃賦予行政機關制定違反道路交通事件統
    一裁罰標準及處理細則，使執勤警員得當機處分以達其維護交通秩序、安全之行
    政目的。反之，若謂公務員一切行政行為均需預留證據以證其實，則國家行政勢
    必窒礙難行。是以本件既查無任何證據證明員警舉發有何違誤情事，其據以舉發
    之事實認定堪信為正確；而異議人既未就執勤員警之舉發有誤提出相關證據以供
    調查，亦未對處罰機關告知違規駕駛人之姓名，本院經查亦無何證據足資證明警
    員有捏造事實違法取締情事，則執勤警員本其維護交通秩序、安全職責所為之舉
    發，自應受到合法、正確之推定。從而異議人所有上開車輛有不遵守道路交通標
    線指示之違規事實，嗣於違反道路交通管理處罰條例之行為經發現後，為交通勤
    務警察制止而停車，旋即拒絕接受稽查而逃逸之事實，堪予認定。原處分機關以
    異議人違規事實明確而據以裁處，並無不當，異議人之異議為無理由，應予駁回
    。
據上論斷，應依道路交通案件處理辦法第十九條，裁定如主文。
中　　　華　　　民　　　國　　九十三　　年　　　五　　　月　　二十八　　日
                              臺灣板橋地方法院交通法庭
                                    法  官  王  偉  光
右正本證明與原本無異
如不服本裁定應於送達後五日內向本院提出抗告狀
                                 書記官  陳怡君
中　　　華　　　民　　　國　　九十三　　年　　　五　　　月　　三十一　　日
